【裁判字號】    92,訴,1526
【裁判日期】    920828
【裁判案由】    毒品危害防制條例
【裁判全文】
臺灣高雄地方法院刑事判決                        九十二年度訴字第一五二六號
    公  訴  人  臺灣高雄地方法院檢察署檢察官
    被      告  甲○○
右列被告因違反毒品危害防制條例案件，經檢察官提起公訴（九十一年度毒偵字第四
一八○號），本院判決如左：
    主  文
甲○○施用第一級毒品，累犯，處有期徒刑捌月。又施用第二級毒品，累犯，處有期
徒刑肆月。應執行有期徒刑拾壹月。
    事  實
一、甲○○前曾因施用毒品案件，經本院以民國八十七年度毒聲字第一九八三號裁定
    送觀察、勒戒後，因無繼續施用之傾向，而由高雄地方法院檢察署（以下簡稱高
    雄地檢署）檢察官於八十七年九月八日以八十七年度偵字第一九六一○號為不起
    訴處分並確定在案；嗣甲○○仍不知悔改，再於八十八年間因施用第二級毒品案
    ，再經本院以八十八年度毒聲字第一七五號裁定送觀察勒戒後，因有繼續施用毒
    品之傾向，先經本院裁定送強制戒治，並經本院以八十八年度易字第四○三一號
    刑事判決判處有期徒刑六月而確定在案，且於九十年一月三十日入監服刑，嗣於
    九十年七月三十日徒刑執行完畢出獄；詎其竟仍不知所警惕，於前開徒刑執行完
    畢出監後，復於九十二年一月八日十五、十六時許，在其友人位於高雄市前鎮區
    之住處，施用第一級毒品海洛因及第二級毒品安非他命各一次，並為警於九十二
    年一月九日在高雄縣橋頭鄉○○路攔檢查獲。
二、案經高雄縣警察局岡山分局報請臺灣高雄地方法院檢察署檢察官偵查起訴。
    理  由
一、右揭被告甲○○施用第一、二級毒品犯罪事實，業經被告坦承不諱，而被告為警
    查獲後所採尿液，經送請高雄縣政府衛生局檢驗結果確呈第一級毒品海洛因代謝
    後嗎啡之陽性反應及第二級毒品甲基安非他命之陽性反應，有該局九十二年一月
    十五日煙毒尿液檢驗成績書及姓名對照及管制表各一份附偵卷第十五頁、第十六
    頁，是被告上開自白確與事實相符，洵堪採為論罪科刑之依據。從而，被告施用
    第一、二級毒品之犯行部分，事證明確，洵堪認定。
二、又被告前因施用毒品案件，經本院以八十七年度毒聲字第一九八三號裁定送觀察
    、勒戒後，因有繼續施用毒品之傾向，因無繼續施用之傾向，而由高雄地檢署檢
    察官於八十七年九月八日以八十七年度偵字第一九六一○號為不起訴處分並確定
    在案；嗣甲○○仍不知悔改，再於八十八年間因施用第二級毒品案，而經本院以
    八十八年度毒聲字第一七五號裁定送觀察勒戒後，有繼續施用毒品之傾向，先經
    本院裁定送強制戒治，並經本院以八十八年度易字第四○三一號刑事判決判處有
    期徒刑六月而確定在案等情，有臺灣高雄地方法院檢察署刑案查註紀錄表、臺灣
    高等法院被告全國刑案紀錄表等資料各一份附卷可參。從而，被告於前開不起訴
    處分確定後五年內三犯毒品危害防制條例第十條第一項、第二項之罪，罪證明確
    ，應予依法論科。
三、復按海洛因係屬毒品危害防制條例第二條第二項第一款所稱之第一級毒品，而安
    非他命則為毒品危害防制條例第二條第二項第二款所稱之第二級毒品，是被告施
    用海洛因、安非他命之行為，係犯該條例第十條第一項之施用第一級毒品罪、同
    條例第十條第二項之施用第二級毒品罪。被告分別持有第一級毒品海洛因及第二
    級毒品安非他命，嗣進而施用之，持有之低度行為應為施用之高度行為所吸收，
    不另論罪。又被告所犯上開施用第一級毒品與施用第二級毒品二罪間，犯意各別
    ，行為互殊，應予分論併罰。又被告因施用第二級毒品案，乃經本院於八十八年
    十二月三十一日以八十八年度易字第四○三一號刑事判決判處有期徒刑六月而確
    定在案，並於九十年一月三十日入監服刑，嗣於九十年七月三十日徒刑執行完畢
    出獄等情，有被告刑案查註資料紀錄表、臺灣高等法院被告全國前案紀錄表各一
    份在卷可稽，是其於前開徒刑執行完畢後五年以內再犯本件有期徒刑以上之罪，
    為累犯，依刑法第四十七條之規定應加重其刑。爰審酌被告前已有多次施用毒品
    之前科，猶不知悔改，復三犯毒品危害防制條例第十條第一項、第二項之罪，已
    如前述，顯見其並無戒除毒害之決心，及其所犯罪行乃自戕之行為，尚無害及他
    人，犯後坦承部分犯行，態度良好等一切情狀，分別量處如主文所示之刑，並定
    其應執行刑，以資懲儆。
四、再被告為警查獲當日，警方雖當場查獲並扣得疑似為第一級毒品海洛因之不明晶
    體二小包，嗣經法務部調查局鑑定後，亦確認該不明晶體為第一級毒品海洛因（
    淨重零點三六公克、包裝重零點四公克，此可參偵卷第二十三頁之鑑定通知書）
    ，故屬違禁物無訛；惟查，該扣案物已於九十二年二月十一日，經臺灣高雄少年
    法院以九十二年度少調字第四五號裁定宣告沒收銷燬之，有該裁定書附卷可參，
    並經本院依職權調閱該案卷確認無誤，是本院自無庸重為沒收之諭知，併此敘明
    。
據上論斷，應依刑事訴訟法第二百九十九條第一項前段，毒品危害防制條例第十條第
一項、第二項，刑法第十一條、第四十七條、第五十一條第五款，判決如主文。
本案經檢察官陳宗吟到庭執行職務
中      華      民      國      九十二      年      八    月    二十八  日
                                      臺灣高雄地方法院刑事第二庭
                                          法  官    林靜梅
右正本證明與原本無異。
如不服本判決，應於判決送達後十日內，向本院提出上訴狀。
                                          書記官    洪生輝
中    華    民    國      九十二      年      八      月      二十九    日
附錄本判決論罪之法條：
毒品危害防制條例第十條第一項
施用第一級毒品者，處六月以上五年以下有期徒刑。
施用第二級毒品者，處三年以下有期徒刑。


司法院資訊處製作；財團法人民間司法改革基金會備份。
